臺灣臺南地方法院新市簡易庭裁定
111年度新秩字第4號

移送機關  臺南市政府警察局新化分局
被移送人  黃思傑


上列被移送人因違反社會秩序維護法案件，經移送機關以民國11
1年2月8日南市警化偵字第1110064901號移送書移送審理，本院
裁定如下：
    主　　  文
黃思傑藉端滋擾公眾得出入之場所，處罰鍰新臺幣壹仟元。 
    事實及理由
一、被移送人黃思傑於民國111年1月23日11時36分許，在臺南市
    ○○區○○路000號「茶魔飲料店」消費時，因認店員即被害人
    鄭育松服務態度不佳，而向被害人丟擲飲料及食物，並徒手
    毆打被害人之左手手臂，而以此方式藉端滋擾公眾得出入之
    場所，嗣於上開衝突後，駕駛車牌號碼000-0000號自小客車
    離去。
二、訊據被移送人固坦認有於上開時、地與被害人發生衝突，惟
    辯稱：伊並無要藉端滋擾店家，乃係當下情緒已受影響，而
    控制不了自己云云。經查：
　㈠上開事實，業據證人即被害人鄭育松於警詢時證述明確（見
    本院卷第11頁至第15頁），並有監視器翻拍照片在卷可稽（
    見本院卷第27頁至第35頁），就此部分事實，首堪認定。
　㈡按社會秩序維護法第68條第2款所謂之「藉端滋擾」，係指行
    為人有滋擾場所之本意，以言語、行動等方式，藉特定事端
    擴大發揮，踰越該事端在一般社會大眾觀念中所容許之合理
    範圍，而擾及場所之安寧秩序致難以維持或回復者而言。倘
    行為人因特定事端在公共等場所為言行如已逾越一般社會大
    眾觀念中容許之合理範圍，或者，其言行對場所秩序之影響
    已達難以維持或回復者，即認有所謂「藉端滋擾」之情事。
    查茶魔飲料店為店鋪，屬對外與特定多數人或不特定之多數
    人，在營業時間得自由進出之場所，是上開店鋪自屬「公眾
    得出入之場所」之無訛；又本案被移送人僅因主觀認為被害
    人服務態度不佳，即以丟擲飲料、食物及出手毆打被害人之
    方式為宣洩，顯已逾越一般社會大眾觀念中容許之合理範圍
    ，且其言行對店舖經營之秩序亦已達難以維持之狀態，是被
    移送人所辯洵屬無據，被移送人藉端滋擾公眾得出入場所之
    事實，亦堪認定。
三、按藉端滋擾住戶、工廠、公司行號、公共場所或公眾得出入之場所者，處3日以下拘留或新臺幣12,000元以下罰鍰，社會秩序維護法第68條第2款定有明文。核被移送人所為，係違反社會秩序　維護法第68條第2款之藉端滋擾公眾得出入之場所之規定。爰審酌被移送人教育程度為高中肄業、職業為牧場員工、勉持之家庭經濟狀況（見本院卷第3頁「受詢問人」欄）及違犯情節等一切情狀，量處如主文所示之罰鍰。
四、依社會秩序維護法第45條第1項、第68條第2款，裁定如主文
    。
中　　華　　民　　國　　111 　年　　4 　　月　　29　　日
　　　　　　　　　臺灣臺南地方法院新市簡易庭
                                  法　官  施志遠
以上正本係照原本作成。
如不服本裁定，得於裁定書送達之翌日起5日內，以書狀敘述理
由，向本庭提起抗告。
中　　華　　民　　國　　111 　年　　4 　　月　　29　　日
                                  書記官  黃心瑋